臺灣高等法院民事裁定　　　　　　　　100年度家抗字第213號
抗　告　人　匯興資產管理有限公司
法定代理人　褚丹明
相　對　人　蔡金河
　　　　　　李麗華
上列當事人間宣告夫妻分別財產制事件，抗告人對於中華民國
100年11月17日臺灣板橋地方法院100年度家補字第552號裁定提
起抗告，本院裁定如下：
    主  文
原裁定關於核定訴訟標的價額部分廢棄。
其餘抗告駁回。
抗告費用由抗告人負擔。
    理  由
一本件抗告人為匯興資產管理有限公司，原裁定誤載為匯豐資產
  管理股份有限公司，應由原法院更正之，先予敘明。
二抗告意旨略以：本件屬非因財產權而起訴，應按民事訴訟法第
  77條之14第1項規定徵收第一審裁判費新臺幣（下同）3,000元
  ，原裁定依民事訴訟法第77條之12規定徵收，有所違誤，為此
  求予廢棄原裁定等語。
三關於核定訴訟標的價額之抗告部分：
(一)按訴訟標的之價額，由法院核定；核定訴訟標的之價額，以起
  訴時之交易價額為準；無交易價額者，以原告就訴訟標的所有
  之利益為準；法院因核定訴訟標的之價額，得依職權調查證據
  ；民事訴訟法第77條之1第1至3項定有明文。
(二)按宣告夫妻分別財產制之訴，係在夫妻身分關係下改定彼此之
  財產關係，仍屬於因財產權涉訟事件，其訴訟標的價額，應以
  原告起訴時因分別財產所受利益之客觀價額為準（最高法院99
  年台抗字第396 號裁定意旨參照）。依上開規定，原法院有依
  職權調查相對人若經宣告分別財產制，抗告人所可受利益之客
  觀價值若干，並據以核定訴訟標的價額之責，原裁定命抗告人
  自行查報訴訟標的價額，尚有未合。又原法院未盡調查訴訟標
  的價額之能事，逕認為不能核定，依民事訴訟法第77條之12核
  定為165 萬元，係屬率斷。是抗告人指摘此部分原裁定不當，
  為有理由，爰由本院予以廢棄，發回原法院進行調查後，重新
  核定訴訟標的價額。
四關於命補繳裁判費之抗告部分：
  按法院依其所核定之訴訟標的價額，依民事訴訟法第77條之13
  所計算而命補繳（徵收）裁判費之裁定，乃屬訴訟進行中所為
  之裁定，依民事訴訟法第483 條規定，不得抗告。本件抗告人
  就原裁定命補繳裁判費之部分亦提起抗告，自有未合，應予駁
  回。惟原裁定關於核定訴訟標的價額部分既經廢棄（已如前述
  ），從而，原裁定關於命補繳裁判費之數額已失附麗，應俟訴
  訟標的價額核定確定後，重新命抗告人補繳，併此敘明。
五據上論結，本件抗告為一部有理由、一部不合法，爰裁定如主
  文。
中    華    民    國   100    年    12    月    22    日
                  民事第四庭
                        審判長法  官  張劍男
                              法  官  彭昭芬
                              法  官  翁昭蓉
正本係照原本作成。
本裁定關於廢棄核定訴訟標的價額部分，除以適用法規顯有錯誤
為理由外，不得再抗告。如提起再抗告，應於收受後10日內委任
律師為代理人向本院提出再抗告狀。並繳納再抗告費新台幣１千
元。
其餘部分不得抗告。
中    華    民    國   100    年    12    月    26    日
                              書記官  張淑芬